ACORDAO-COMPLETO-2558274

ACÓRDÃO 2629/2022 ATA 45/2022 - PLENÁRIO

Vistos, relatados e discutidos estes autos de pedido de reexame interposto contra o Acórdão 793/2022-TCU-Plenário,
ACORDAM os Ministros do Tribunal de Contas da União, reunidos em sessão Plenária, ante as razões expostas pelo relator, em:
9.1. conhecer do presente pedido de reexame, nos termos do art. 48 da Lei 8.443/1992 c/c os arts. 285 e 286 do RITCU;
9.2. quanto ao mérito, dar-lhe provimento parcial para conceder dilação de 90 dias ao prazo fixado pelo subitem 1.7.3 do Acórdão 793/2022-TCU-Plenário; e
9.3. dar ciência desta deliberação à recorrente e demais interessados.

Pedido de reexame contra acórdão que julgou parcialmente procedente representação a respeito de possíveis irregularidades em pregão eletrônico para a contratação de serviços de apoio administrativo.

Fundação Instituto de Pesquisa Econômica Aplicada - Ipea

3. Recorrente: Fundação Instituto de Pesquisa Econômica Aplicada - Ipea (33.892.175/0001-00)

13.1. Ministros presentes: Bruno Dantas (na Presidência), Walton Alencar Rodrigues, Benjamin Zymler (Relator), Vital do Rêgo, Jorge Oliveira e Antonio Anastasia.
13.2. Ministros-Substitutos convocados: Augusto Sherman Cavalcanti e Marcos Bemquerer Costa.
13.3. Ministro-Substituto presente: Weder de Oliveira.

BENJAMIN ZYMLER

Ministro Bruno Dantas

Adoto como relatório, com alguns ajustes de forma, a instrução elaborada no âmbito da Secretaria de Recursos (Serur) , inserta à peça 159:
"INTRODUÇÃO
Cuidam os autos de pedido de reexame interposto pela Fundação Instituto de Pesquisa Econômica Aplicada - Ipea (peça 144) contra o Acórdão 793/2022-TCU-Plenário (peça 141) , de relatoria do Ministro Bruno Dantas, prolatado em nos seguintes termos: 
'Os Ministros do Tribunal de Contas da União ACORDAM, por unanimidade, com fundamento no art. 43, inciso I, da Lei 8.443/1992, nos arts. 143, inciso III, 169, incisos III, 235 e 237, inciso VII, todos do Regimento Interno do TCU, e no art. 113, § 1º, da Lei 8.666/1993, de acordo com os pareceres emitidos nos autos, em conhecer a representação e considerá-la parcialmente procedente; adotar as medidas elencadas no subitem 1.7 a seguir; encaminhar cópia deste acordão e da instrução (peça 138) à Ipea; e arquivar o processo. (...) 
1.7. Determinações/Recomendações/Orientações: determinar à Fundação Instituto de Pesquisa Econômica Aplicada (Ipea) , com fundamento no art. 4º, inciso I da Resolução-TCU 315/2020, que, no prazo de 30 dias, adote providências quanto aos itens abaixo, e informe ao TCU os encaminhamentos realizados:
1.7.1. aditar os contratos oriundos do PE 9/2018 para excluir definitivamente as sete vagas reservadas para presos e egressos do sistema prisional, uma vez que tais vagas não devem ser preenchidas, visto que foram incluídas indevidamente no quantitativo inicialmente demandado;
1.7.2. não prorrogar os contratos oriundos do PE 9/2018, exceto se a nova licitação determinada no item a seguir não for concluída a tempo, devendo o órgão incluir, quando da prorrogação, cláusula resolutiva de rescisão imediatamente após a conclusão do novo certame; e
1.7.3. realizar nova licitação para substituir os referidos contratos, devendo o órgão adotar medidas para corrigir as falhas a seguir apontadas:
1.7.3.1. insuficiência dos fundamentos para o dimensionamento do objeto, tendo em vista a ausência, no planejamento da licitação, de análises/estudos para justificar a demanda existente dos postos de trabalho e respectivos quantitativos, em afronta ao art. 24, § 1º, incisos I e IV, e Anexo III, item 3.4, da Instrução Normativa (IN) Seges 5/2017 (disposições essas vigentes à época da contratação e que atualmente se encontram no art. 7º, incisos I, V e VI, da IN Seges 40/2020, atualmente vigente) ;
1.7.3.2. destinação de 3% dos postos de trabalho de cada lote a pessoas presas ou egressas do sistema prisional, sem que houvesse condições normativas, pela falta de parâmetros objetivos, para a efetivação da Política Nacional de Trabalho no âmbito do Sistema Prisional, conforme disposto no Parecer 2/2018/CPLCA/CGU/AGU, tornando, na prática, inviável a reserva de postos e ensejando desclassificações indevidas no PE 9/2018, com base no item 9.18 do edital do certame e respectivos subitens;
1.7.3.3. ausência de estudos técnicos baseados em pesquisas no mercado para justificar a fixação, no âmbito do certame, de pisos salariais dos profissionais superiores aos das respectivas convenções coletivas de trabalho (CCT) , assim como para comprovar a adequação dos valores adotados como piso salarial para cada um dos cargos contratados em afronta ao art. 3º caput, da Lei 8.666/1993; ao art. 5º, inciso VI, da IN Seges 5/2017; e a jurisprudência do TCU, representada pelos Acórdão 2647/2009-TCU-Plenário (relator Ministro Walton Alencar) , 2.963/2019-TCUPlenário (relator Ministro Weder de Oliveira) , e 1.097/2019-TCU-Plenário (relator Ministro Bruno Dantas) .'
HISTÓRICO 	
2. Trata-se de representação, proposta pela Secretaria de Controle Externo de Aquisições Logísticas (Selog) , em face do Pregão Eletrônico 9/2018 (PE 9/2018) , realizado pela Fundação Instituto de Pesquisa Econômica Aplicada (Ipea) , do qual resultou a celebração de cinco contratos (1, 2, 3, 4 e 8, ambos de 2019) , atualmente vigentes, firmados com a empresa G&E Serviços Terceirizados Ltda., ante a constatação das seguintes falhas detectadas no planejamento da licitação:
terceirização da execução de atividades inerentes à estrutura de cargos do contratante;
acréscimo de postos de trabalho desnecessários e descumprimento da exigência contratual de destinação de postos de trabalho a pessoas presas ou egressas do sistema prisional;
fixação de pisos salariais superiores aos exigidos pelas convenções coletivas de trabalho (CCT) , sem justificativa consistente, caracterizando a violação de normas e da jurisprudência do TCU; e
modelo de execução do objeto fundamentado em acordo de níveis de serviços incompleto e inadequado, inviabilizando a gestão e a fiscalização contratuais e a verificação do alcance dos resultados pretendidos pelas contratações decorrentes do PE 9/2018.
3. O objeto do certame consiste na contratação de empresa especializada para a prestação de serviços de apoio administrativo, considerados essenciais e necessários ao funcionamento das diferentes unidades organizacionais da entidade, localizadas em Brasília-DF e no Rio de Janeiro-RJ. 
4. Após a análise das manifestações do Ipea e da empresa contratada, a Secretaria de Controle Externo de Aquisições Logísticas (Selog) opinou, à peça 138, por:
" (...) 77.2 no mérito, considerar a presente representação parcialmente procedente;
77.3	determinar à Fundação Instituto de Pesquisa Econômica Aplicada (Ipea) , com fundamento no art. 4º, inciso I da Resolução-TCU 315/2020, que, no prazo de 30 dias, adote providências quanto aos itens abaixo, e informe ao TCU os encaminhamentos realizados:
aditar os contratos oriundos do PE 9/2018 para excluir definitivamente as sete vagas reservadas para presos e egressos do sistema prisional, uma vez que tais vagas não devem ser preenchidas, visto que foram incluídas indevidamente no quantitativo inicialmente demandado; 
não prorrogar os contratos oriundos do PE 9/2018, exceto se a nova licitação determinada no item a seguir não for concluída a tempo, devendo o órgão incluir, quando da prorrogação, cláusula resolutiva de rescisão imediatamente após a conclusão do novo certame; e
realizar nova licitação para substituir os referidos contratos, devendo o órgão adotar medidas para corrigir as falhas a seguir apontadas:
a. insuficiência dos fundamentos para o dimensionamento do objeto, tendo em vista a ausência, no planejamento da licitação, de análises/estudos para justificar a demanda existente dos postos de trabalho e respectivos quantitativos, em afronta ao art. 24, § 1º, incisos I e IV, e Anexo III, item 3.4, da Instrução Normativa (IN) Seges 5/2017 (disposições essas vigentes à época da contratação e que atualmente se encontram no art. 7º, incisos I, V e VI, da IN Seges 40/2020, atualmente vigente) ;
b.  não destinação de 3% dos postos de trabalho de cada lote a pessoas presas ou egressas do sistema prisional, em afronta ao art. 40, § 5º, da Lei 8.666/1993 e os arts. 5º, caput e § 1º, incisos I e II, e 6º do Decreto 9.450/2018; o item 9.18 do edital do certame e respectivos subitens; 
c. ausência de estudos técnicos baseados em pesquisas no mercado para justificar a fixação, no âmbito do certame, de pisos salariais dos profissionais superiores aos das respectivas convenções coletivas de trabalho (CCT) , assim como para comprovar a adequação dos valores adotados como piso salarial para cada um dos cargos contratados em afronta ao art. 3º caput, da Lei 8.666/1993; ao art. 5º, inciso VI, da IN Seges 5/2017; e a jurisprudência do TCU, representada pelos Acórdão 2647/2009-TCU-Plenário (relator Ministro Walton Alencar) , 2.963/2019-TCU-Plenário (relator Ministro Weder de Oliveira) , e 1.097/2019-TCU-Plenário (relator Ministro Bruno Dantas) ;
78.4	informar à Fundação Instituto de Pesquisa Econômica Aplicada (Ipea) e à G&E Serviços Terceirizados Ltda., CNPJ 08.744.139/0001-51, do acórdão que vier a ser proferido, destacando que o relatório e o voto que fundamentam a deliberação ora encaminhada podem ser acessados por meio do endereço eletrônico www.tcu.gov.br/acordaos;
78.5	arquivar os presentes autos, nos termos do art. 169, II, do Regimento Interno/TCU, sem prejuízo de que a Selog monitore a determinação supra.'
5.	Arrimando-se nas considerações expendidas por meio do Acórdão 793/2022-TCU-Plenário deste Tribunal anuiu integralmente às propostas acima formuladas.
6. 	Inconformada, o Ipea interpõe pedido de reexame pleiteando a dilação, de 30 para 120 dias, do prazo fixado no subitem 1.7.3 da deliberação atacada, concernente à determinação para celebrar nova licitação com vistas à substituição dos contratos vigentes e adoção de medidas corretivas das falhas neles apontadas. 
EXAME DE ADMISSIBILIDADE
7.	Reitera-se a análise preliminar de admissibilidade, promovida pela Serur (peça 153) e acatada pelo Exmo. Relator, Ministro Benjamin Zymler (peça 156) , no sentido do conhecimento do recurso e da suspensão dos efeitos do subitem 1.7.3 do acórdão vergastado, com base no art. 48 da Lei 8.443/1992, c/c o arts. 285 e 286, parágrafo único, do RITCU.
EXAME DE MÉRITO
8.	Delimitação
8.1 Constitui objeto deste pedido de reexame examinar a possibilidade de deferimento da prorrogação do prazo originalmente estabelecido para o cumprimento da determinação exarada pelo TCU.
9. 	Das razões recursais  (peça 144) 
9.1 Em síntese, a entidade requer o alongamento do período consignado no acórdão vergastado em razão:
a) do tipo de contratação (fornecimento de mão-de-obra para apoio administrativo) , que implica levar em consideração a complexidade na elaboração dos documentos indispensáveis para instruir o processo na fase interna, embora se saiba que, na etapa externa, um pregão eletrônico pode demandar prazo inferior a 8 dias entre a data da publicação do edital e o recebimento das propostas, haja vista as facilidades disponibilizadas pelo sistema eletrônico comprasnet (p. 3) ;
b) do decurso de tempo considerável para a elaboração do: (i) Documento de Formalização de Demanda; (ii) Estudo Técnico Preliminar; (iii) Mapa de Gerenciamento de Riscos; (iv) Termo de Referência; e (v) Edital de Licitação, não se podendo olvidar, outrossim, a trabalhosa pesquisa de preços e a tramitação interna destes documentos entre os órgãos integrantes da entidade, incluindo-se aí as análises jurídica e orçamentária (p. 3) ; 
c) da grande concorrência que envolvem certames dessa natureza, sendo praxe dos licitantes impugnarem o edital e, ao final, com a declaração do vencedor, manifestarem intensão de recorrer do resultado, ensejando mais tempo para julgamento dos recursos (p. 3) ;
d) da necessidade de refazimento de todos os documentos que compõem o pregão, a fim de corrigir as falhas apontadas pelo acórdão impugnado, pertinentes à fase de planejamento que é a mais longa de um pregão eletrônico (p. 4) ;
e) do refazimento de todos os documentos que compõem o procedimento licitatório, em atenção ao saneamento das irregularidades apontadas pelo TCU (p. 4) ; e
f) do prazo ser demasiadamente exíguo para que o Ipea possa, com qualidade e eficiência, respeitar todas as preparações e produções de documentos previstos na Instrução Normativa Seges 5/2017 (p. 4) . 
10. 	Por derradeiro, a entidade reforça que a determinação é totalmente irrealista e poderá deixar o Ipea em uma situação incômoda de não executar a tempo a exigência, por evidente impossibilidade factual, aduzindo que, em um primeiro momento, no subitem 75.3 da sua instrução (peça 138) , a Selog estabeleceu o prazo de 90 dias. Entretanto, ao elaborar a proposta de encaminhamento, a unidade técnica anotou no subitem 78.3 o interregno de 30 dias, no que foi acompanhada pela deliberação combatida. 
Análise dos argumentos recursais
11. Assiste razão ao Instituto ao alegar a exiguidade do prazo conferido pelo Tribunal, uma vez que a complexidade de algumas demandas que envolvem vários setores do órgão, associada à imprevisibilidade decorrente de possíveis impugnações dos licitantes, têm grande potencial de comprometer o interregno de 30 dias para a celebração do certame, ainda mais quando se tem de corrigir as falhas atinentes à fase de planejamento.
12. Por outro lado, s.m.j., afigura-se demasiado o elastecimento do prazo para 120 dias, quando não se apresenta um cronograma que contemple a estimativa do tempo de execução para cada uma das providências a serem adotadas.
13. Nesse contexto, talvez fosse o caso de conceder 90 dias, em homenagem ao princípio da razoabilidade, como de fato constou do subitem 75.3 da instrução da unidade técnica. No entanto, cumpre observar que, desde o presente momento, até a edição do Acórdão 793/2022-TCU-Plenário, datada de 13/4/2022, já decorreram quase 120 dias que serão muito provavelmente extrapolados, considerando-se o transcurso do restante do tempo necessário ao julgamento deste pleito no âmbito do TCU.
14. Com efeito, mister se faz conhecer do presente recurso para, no mérito, julgá-lo parcialmente procedente.
CONCLUSÃO
15. Diante das falhas detectadas no planejamento de licitação celebrada pelo Ipea, foi determinado, em sede de representação formulada pela Selog, entre outras deliberações, a fixação do prazo de 30 dias para a realização de novo certame.
15.1 Arguindo a exiguidade do tempo concedido para o atendimento da demanda, o Ipea pleiteou, por meio de pedido de reexame, prorrogação para 120 dias, alegando a incompatibilidade da determinação com a complexidade e a diversidade das providências necessárias. 
15.2 Apesar de considerar de certo modo insuficiente o prazo conferido, concluiu-se que se poderia aceder à dilação do prazo em 90 dias, pois não foi apresentado um cronograma que contemple a estimativa do tempo de execução para cada uma das providências a serem adotadas.
16. Como o sobredito prazo já se encontra esgotado, propor-se-á o conhecimento deste apelo para, no mérito, julgá-lo parcialmente procedente.
PROPOSTA DE ENCAMINHAMENTO
17. Ante todo o exposto, submete-se à consideração superior este pedido de reexame, protocolado pelo Ipea contra o Acórdão 793/2022-TCU-Plenário, propondo-se, com fulcro nos arts. 32 e 48, da Lei 8.443/1992, e 278 do RITCU:
a) conhecer do recurso para, no mérito, julgá-lo parcialmente procedente, concedendo dilação de 90 dias no prazo fixado no subitem 1.7.3 do Acórdão 793/2022-TCU-Plenário; e
b) dar ciência da deliberação que vier a ser proferida à recorrente.
2.	O diretor-substituto e o secretário-substituto da Serur ratificaram a instrução acima transcrita (peças 160 e 161) . 
	É o relatório.

Karina Amorim Sampaio Costa (OAB/DF 23.803), Maurício Neves Arbach e outros.

Não atuou

PEDIDO DE REEXAME EM REPRESENTAÇÃO. CONTRATAÇÃO DE SERVIÇOS DE APOIO ADMINISTRATIVO. FALHAS NO PLANEJAMENTO DA LICITAÇÃO. DETERMINAÇÃO DE ADITAMENTO E NÃO PRORROGAÇÃO DE CONTRATOS. FIXAÇÃO DE 30 DIAS PARA REALIZAÇÃO DE NOVO CERTAME. CONHECIMENTO. PROVIMENTO PARCIAL. CONCESSÃO DE 90 DIAS DE PRORROGAÇÃO. CIÊNCIA.

REPRESENTAÇÃO (REPR)

Secretaria de Recursos (Serur)

Preliminarmente, insta destacar que o pedido de reexame interposto pelo Instituto de Pesquisa Econômica Aplicada (Ipea) atende aos requisitos de admissibilidade previstos pelos arts. 285 e 286 do RITCU c/c o art. 48 da Lei 8.443/1992, razão por que ratifico o exame preliminar feito à peça 156 e conheço do presente recurso.
2.	Versam os autos sobre representação proposta pela Secretaria de Controle Externo de Aquisições Logísticas (Selog) em face do Pregão Eletrônico 9/2018 (PE 9/2018) , realizado pelo Ipea, cujo objeto era a contratação de empresa especializada para a prestação de serviços de apoio administrativo, considerados essenciais e necessários ao funcionamento das diferentes unidades organizacionais do órgão, localizadas em Brasília/DF e no Rio de Janeiro/RJ. Em decorrência do certame, foram celebrados cinco contratos (1, 2, 3, 4 e 8, todos de 2019) com a empresa G&E Serviços Terceirizados Ltda., os quais encontram-se vigentes. 
3.	Foram constatadas as seguintes falhas, todas relacionadas ao planejamento da licitação:
	a)	terceirização da execução de atividades inerentes à estrutura de cargos do contratante;
	b)	acréscimo de postos de trabalho desnecessários e descumprimento da exigência contratual de destinação de postos de trabalho a pessoas presas ou egressas do sistema prisional;
	c)	fixação de pisos salariais superiores aos exigidos pelas convenções coletivas de trabalho (CCT) , sem justificativa consistente, caracterizando a violação de normas e da jurisprudência do TCU; e
	d) modelo de execução do objeto fundamentado em acordo de níveis de serviços incompleto e inadequado, inviabilizando a gestão e a fiscalização contratuais e a verificação do alcance dos resultados pretendidos pelas contratações decorrentes do PE 9/2018.
4.	O feito prosseguiu regularmente e esta Corte de Contas se manifestou nos termos do Acórdão 793/2022-TCU-Plenário, in verbis:
	"[...] Os Ministros do Tribunal de Contas da União ACORDAM, por unanimidade, com fundamento no art. 43, inciso I, da Lei 8.443/1992, nos arts. 143, inciso III, 169, incisos III, 235 e 237, inciso VII, todos do Regimento Interno do TCU, e no art. 113, § 1º, da Lei 8.666/1993, de acordo com os pareceres emitidos nos autos, em conhecer a representação e considerá-la parcialmente procedente; adotar as medidas elencadas no subitem 1.7 a seguir; encaminhar cópia deste acordão e da instrução (peça 138) à Ipea; e arquivar o processo. [...]
	1.7. Determinações/Recomendações/Orientações: determinar à Fundação Instituto de Pesquisa Econômica Aplicada (Ipea) , com fundamento no art. 4º, inciso I da Resolução-TCU 315/2020, que, no prazo de 30 dias, adote providências quanto aos itens abaixo, e informe ao TCU os encaminhamentos realizados:
	1.7.1. aditar os contratos oriundos do PE 9/2018 para excluir definitivamente as sete vagas reservadas para presos e egressos do sistema prisional, uma vez que tais vagas não devem ser preenchidas, visto que foram incluídas indevidamente no quantitativo inicialmente demandado;
	1.7.2. não prorrogar os contratos oriundos do PE 9/2018, exceto se a nova licitação determinada no item a seguir não for concluída a tempo, devendo o órgão incluir, quando da prorrogação, cláusula resolutiva de rescisão imediatamente após a conclusão do novo certame; e
	1.7.3. realizar nova licitação para substituir os referidos contratos, devendo o órgão adotar medidas para corrigir as falhas a seguir apontadas:
	1.7.3.1. insuficiência dos fundamentos para o dimensionamento do objeto, tendo em vista a ausência, no planejamento da licitação, de análises/estudos para justificar a demanda existente dos postos de trabalho e respectivos quantitativos, em afronta ao art. 24, § 1º, incisos I e IV, e Anexo III, item 3.4, da Instrução Normativa (IN) Seges 5/2017 (disposições essas vigentes à época da contratação e que atualmente se encontram no art. 7º, incisos I, V e VI, da IN Seges 40/2020, atualmente vigente) ;
	1.7.3.2. destinação de 3% dos postos de trabalho de cada lote a pessoas presas ou egressas do sistema prisional, sem que houvesse condições normativas, pela falta de parâmetros objetivos, para a efetivação da Política Nacional de Trabalho no âmbito do Sistema Prisional, conforme disposto no Parecer 2/2018/CPLCA/CGU/AGU, tornando, na prática, inviável a reserva de postos e ensejando desclassificações indevidas no PE 9/2018, com base no item 9.18 do edital do certame e respectivos subitens;
	1.7.3.3. ausência de estudos técnicos baseados em pesquisas no mercado para justificar a fixação, no âmbito do certame, de pisos salariais dos profissionais superiores aos das respectivas convenções coletivas de trabalho (CCT) , assim como para comprovar a adequação dos valores adotados como piso salarial para cada um dos cargos contratados em afronta ao art. 3º caput, da Lei 8.666/1993; ao art. 5º, inciso VI, da IN Seges 5/2017; e a jurisprudência do TCU, representada pelos Acórdão 2647/2009-TCU-Plenário (relator Ministro Walton Alencar) , 2.963/2019-TCUPlenário (relator Ministro Weder de Oliveira) , e 1.097/2019-TCU-Plenário (relator Ministro Bruno Dantas) ."
5.	Neste momento, o Ipea interpõe o presente recurso para solicitar a prorrogação do prazo fixado pelo subitem 1.7 acima, de 30 dias para 120 dias. 
6.	Para o recorrente, o prazo fixado pela deliberação vergastada seria muito exíguo, em especial para atender ao subitem 1.7.3, que determinou a realização de nova licitação. As justificativas oferecidas foram:
	a) o tipo de contratação (fornecimento de mão-de-obra para apoio administrativo) , que implica levar em consideração a complexidade na elaboração dos documentos indispensáveis para instruir o processo na fase interna;
	b) o decurso de tempo considerável para a elaboração do: (i) Documento de Formalização de Demanda; (ii) Estudo Técnico Preliminar; (iii) Mapa de Gerenciamento de Riscos; (iv) Termo de Referência; e (v) Edital de Licitação, não se podendo olvidar, outrossim, a trabalhosa pesquisa de preços e a tramitação interna destes documentos entre os órgãos integrantes da entidade, incluindo-se aí as análises jurídica e orçamentária;
	c) a grande concorrência envolvida em certames dessa natureza, sendo praxe dos licitantes impugnarem o edital e, ao final, com a declaração do vencedor, manifestarem intensão de recorrer do resultado, ensejando mais tempo para julgamento dos recursos;
	d) a necessidade de refazimento de todos os documentos que compõem o pregão, a fim de corrigir as falhas apontadas pelo acórdão impugnado, pertinentes à fase de planejamento, que é a mais longa de um pregão eletrônico;
	e) o refazimento de todos os documentos que compõem o procedimento licitatório, em atenção ao saneamento das irregularidades apontadas pelo TCU; e 
	f) o prazo ser demasiadamente exíguo para que o Ipea possa, com qualidade e eficiência, respeitar todas as preparações e produções de documentos previstos na Instrução Normativa Seges 5/2017.
7.	Ao examinar as razões recursais, a Serur entendeu que assiste razão ao recorrente quando alega a exiguidade do prazo conferido pelo Tribunal, uma vez que "a complexidade de algumas demandas que envolvem vários setores do órgão, associada à imprevisibilidade decorrente de possíveis impugnações dos licitantes, têm grande potencial de comprometer o interregno de 30 dias para a celebração do certame, ainda mais quando se tem de corrigir as falhas atinentes à fase de planejamento".
8.	Por outro lado, a unidade técnica considerou demasiado o elastecimento do prazo para 120 dias, em especial diante da ausência de um cronograma que contemple a estimativa do tempo de execução para cada uma das providências a serem adotadas.  
9.	Desse modo, a Serur recomendou que o recurso fosse julgado parcialmente procedente, concedendo-se dilação de 90 dias ao prazo fixado pelo subitem 1.7.3 do Acórdão 793/2022-TCU-Plenário.
10.	Corroboro a análise empreendida pela unidade instrutora, motivo pelo qual incorporo os fundamentos apresentados às minhas razões de decidir.
11.	De fato, tendo em vista a ampla gama e a complexidade das ações a serem adotadas para a realização de novo certame escoimado das falhas apontadas, considero que o prazo de 30 dias se mostra insuficiente. Por outro lado, como bem apontou a Serur, não foi apresentado um cronograma que justifique a extensa dilação requerida (120 dias) para cada uma das providências a serem adotadas.
12.	Ademais, desde a edição do acórdão recorrido, prolatado em 13/4/2022 e cuja ciência por parte do Ipea deu-se em 29/4/2022, até o presente momento, já decorreram 7 meses, o que já extrapola, em muito, os 120 dias requeridos.
13.	Assim, entendo que o presente recurso deve ser provido parcialmente, concedendo-se dilação de 90 dias ao prazo inicialmente fixado pelo subitem 1.7.3 do Acórdão 793/2022-TCU-Plenário.
	Diante do exposto, voto por que o Tribunal adote o acórdão que ora submeto à apreciação deste Colegiado.   
TCU, Sala das Sessões, em 30 de novembro de 2022.
BENJAMIN ZYMLER 
Relator